臺灣板橋地方法院刑事判決　　　　　　　　　　　　　九十年度訴字第一五五三號
　　公　訴　人　臺灣板橋地方法院檢察署檢察官
　　被　　　告　戊○○
　　指定辯護人　乙○
右列被告因強盜等案件，經檢察官提起公訴（九十年度偵字第一三０七四號），乙○
判決如左：
    主    文
戊○○共同連續於夜間侵入有人居住之建築物竊盜，累犯，處有期徒刑拾月。又於夜
間侵入有人居住之建築物竊盜，因防護贓物、脫免逮捕，而當場施以強暴，累犯，處
有期徒刑伍年肆月。應執行有期徒刑陸年。
    事    實
一、戊○○前於民國八十七年五月二十二日因竊盜案件，經乙○判處有期徒刑四月，
    於同年八月十七日確定，嗣於八十八年一月十二日執行完畢。又於八十九年六月
    十九日因竊盜案件，經乙○判處罰金七千五百元，於同年八月二十五日確定，嗣
    於九十年二月二十七日易服勞役執行完畢。竟仍不知悔改，復於九十年八月二日
    晚間，與綽號「無眼神」、「阿忠」、「阿泉」、「老胡」、「阿雄」等真實姓
    名年籍不詳之成年男子共同意圖為自己不法之所有，並基於概括之犯意，至臺北
    縣板橋市○○○路○段亞東紀念醫院伺機竊取財物。戊○○於當日晚間十一時許
    起，先後進入該醫院第六三八號、第七二二號、第七三０號、及第七三六號病房
    ，趁病患不注意之際，連續下手竊取病患甲○○、辛○○、丙○○、庚○○所有
    如附表所示之行動電話各一支，得手後下樓行至一樓急診室時，為隨後發覺手機
    失竊追出之甲○○攔下，甲○○見其失竊之行動電話在戊○○手中，便上前抓住
    戊○○衣領，欲將之帶往警衛室，戊○○為防護其竊得之行動電話，並脫免逮捕
    ，遂反身以手持之行動電話撞擊甲○○受傷裹石膏之左手臂，致甲○○因疼痛鬆
    手，戊○○旋即往亞東醫院旁地下道方向逃逸，經甲○○高呼「他搶東西」等語
    ，該醫院駐衛警己○○及路過之板橋分局後埔派出所員警丁○○見狀，遂自後追
    趕，戊○○於逃跑途中所竊得之上開手機沿路掉落，而於當日晚間十一時五十分
    許，在亞東醫院旁地下車道內遭己○○及丁○○逮獲。
二、案經臺北縣警察局板橋分局移送臺灣板橋地方法院檢察署檢察官偵查起訴。
    理    由
一、訊據被告戊○○對其於前揭時地侵入亞東醫院病房竊取被害人甲○○、辛○○、
    丙○○、庚○○等所有如附表所示之行動電話四支，及於該醫院一樓急診室遭甲○○攔下，嗣往地下道方向逃逸途中遭員警逮獲之事實，固坦承不諱，惟矢口否
    認有何竊取被害人行動電話後施強暴之行為，辯稱：伊自高雄北上找工作，人生
    地不熟，在板橋市公園內流浪等工作，有一綽號「無眼神」之年籍姓名不詳之中
    年男子強迫伊加入竊盜組織，另有同夥「阿忠」、「阿泉」等人，若有不從即暴
    力相向，伊怕被打，且沒有飯吃，且身分證被該男子扣留，不得已被迫參與竊盜
    ，被抓當天伊有喝酒，神智不很清醒，被甲○○攔下時，因心情緊張，又想逃跑
    ，因甲○○捉住伊脖子，拉扯轉身之際不小心碰到甲○○受傷之左手臂，伊並非
    故意撞甲○○之手臂云云。
二、然查前揭事實，業經被告於警訊時及偵查中坦承：伊係在夜間大約病人入睡時與
    同夥一組約三人分頭進入醫院不特定樓層病房內，只要發現有病人將財物放置在
    床頭櫃上，且已入睡，便下手竊取後離開，均徒手行竊後藏在衣服裡，三人一組
    每人約可竊得二支以上之行動電話，竊得之手機均交給一綽號「無眼神」之年籍
    姓名不詳之中年男子，每次交付贓物後，「無眼神」就會拿三百五十元給伊，伊
    竊得之贓物均透過一綽號「阿泉」之中年男子交給「無眼神」，「阿泉」再拿錢
    給伊，與伊共同作案之同夥包括綽號「老胡」、「阿雄」之真實年籍姓名不詳之
    人，晚間約十時許在亞東醫院門診客廳集合，再各自進入病房行竊，每次偷竊時
    間前後約四十分鐘，得手後到板橋市公園內，綽號「阿泉」之男子就會自動找到
    伊，向伊收取贓物後，並發給每人三百五十元，伊當天第一次參與行竊，被甲○○發現後，從亞東醫院急診室掙脫甲○○之糾纏，拿著偷來的手機往外跑，發現
    有人自後追趕，伊沿路丟棄二支手機，跑了約一百多公尺被該醫院警衛及一便衣
    警員制伏，並在伊手中起獲另二支手機等語（見偵查卷第五頁背面至第八頁、第
    三十一頁背面、第四十一頁）。又被告於前揭時地連續竊取甲○○、辛○○、丙○○、庚○○等人所有如附表所示之行動電話各一支之事實，為被告所不否認，
    並經被害人甲○○等四人分別於警訊時指明在卷（見偵查卷第九頁至第十二頁）
    ，復有被害人等簽具之贓物領據證明單四紙附卷可稽。
三、次查被害人甲○○於警訊時及偵審中復指訴甚詳稱：那天係伊左手臂開完刀之第
    二、三天，伊住六三八號病房，是三人房，伊睡中間床位，行動電話手機（明碁
    牌銀色，門號0000000000號）放在床頭櫃上與充電器放在一起，晚間約十一時多
    醒來，見到被告在伊病房內，伊上完廁所順便在同一層樓逛五、六分鐘，回來發
    現手機不見了，伊即到樓下找，在急診室護理站碰到被告，見被告手上拿著幾支
    手機，其中有一支係伊所有，還拿一碗稀飯，便上前詢問，被告當時說手機是跟
    人買的，伊便以右手拉住被告要到警衛室，被告便用手往伊左手斷手處猛撞，伊
    當時很痛蹲在地上，並喊有人搶東西，旁邊警衛及一位著便服警察便追上去，被
    告在跑的過程中掉落幾支手機等語（見偵查卷第九頁、第四十頁背面、乙○九十
    年十一月十三日訊問筆錄）。證人即亞東醫院警衛組長己○○於警訊及乙○調查
    時證稱：九十年八月二日晚間十一時四十分許，伊在亞東醫院急診室大門旁，發
    現住院病患甲○○正拉住被告手臂，並高喊搶劫，被告便用行動電話敲甲○○受
    傷之手臂，甲○○因疼痛而放手，伊便鳴吹口哨前往追捕，被告往亞東醫院旁地
    下道（往四川路方向）逃跑，伊立即騎機車追捕，伊有一位同事先追上去，被告
    沿路用手機丟伊同事，嗣伊與一隨後追上之後埔派出所便衣警察合力在地下道上
    坡處將被告壓制逮捕，亞東醫院每星期都有人丟東西，但抓也抓不到等語（見偵
    查卷第十三頁至第十四頁、乙○九十年十二月十一日訊問筆錄）。又證人即板橋
    分局埔派出所員警丁○○於本調查時證稱：伊當天穿便服騎機車要去派出所上班
    ，路過亞東醫院看到被告從急診室出來，有人邊吹哨子追他，伊便騎機車追上去
    ，沿路看到地上掉有手機，被告係在地下道要上坡時由醫院警衛抓到，當時被告
    要求放過他，伊將被告帶回派出所作筆錄，被告有提到「無眼神」之人，可能是
    一個竊盜集團，但伊去亞東醫院查證具體結果，亞東醫院幾乎每天都會發生竊盜
    案等語（見乙○九十年十二月十一日訊問筆錄）。核被告人甲○○之指述，與證
    人己○○、丁○○之證言相符，顯見被告當時竊取行動電話手機後為甲○○發現
    ，為脫免逮捕及防護竊得之贓物，而當場以暴力撞擊甲○○受傷左手臂之事實甚
    明。
四、再經乙○函查亞東紀念醫院病房探病時間結果，該醫院住院病患每日探病時間一
    般病房為上午七時至晚間九時，加護病房為上午十一時十分至十一時三十分及晚
    間七時三十分至七時五十分，非探病時間一般病房無出入管制，加護病房則有出
    入管制，有該醫院九十年十月十七日九０亞醫六四字第三七六六號函一紙附卷可
    稽。顯見該醫院一般病房自晚間九時過後至隔日上午七時前，屬非探病時間，而
    病房內住有病患時，該病患住院期間對於所屬病房自係其居住使用之空間，故醫
    院應可認係屬有人居住之建築物。
五、查被告於夜間侵入醫院有病患居住之病房行竊行動電話手機，核其所為係犯刑法
    第三百二十一條第一項第一款之加重竊盜罪。其與綽號「無眼神」、「阿忠」、
    「阿泉」、「老胡」、「阿雄」等真實姓名年籍不詳之成年男子間，有犯意之聯
    絡與行為之分擔，為共同正犯。又其先後侵入病房，竊取附表編號二至四所示之
    三支行動電話，時間緊接，犯罪構成要件相同，顯係基於概括犯意為之，應依連
    續犯論以一罪，並依法加重其刑。又被告竊取附表編號一屬被害人甲○○之行動
    電話手機既遂後，為防護所竊得之贓物，及為脫免逮捕，對於被害人甲○○施以
    強暴，核其所為，又該當於刑法第三百三十條第一項之加重準強盜罪。再被告所
    犯上開共同連續加重竊盜及加重準強盜二罪，彼此構成要件不同，罪名互殊，應
    分論併罰。末查被告前於八十七年五月二十二日因竊盜案件，經乙○判處有期徒
    刑四月，於同年八月十七日確定，嗣於八十八年一月十二日執行完畢，有臺灣高
    等法院檢察署刑案紀錄簡覆表、臺灣高等法院被告全國前案紀錄表各一件在卷可
    查，其於有期徒刑執行完畢後五年內再犯有期徒刑以上之上開罪名，為累犯，所
    犯共同連續加重竊盜罪部分應依法遞加重其刑，所犯加重準強盜罪部分應依法加
    重其刑。爰審酌被告犯罪之動機、目的、手段、所生危害、及犯罪後之態度等一
    切情狀，量處如主文所示之刑，並定其應執行刑，以示懲儆。
據上論斷，應依刑事訴訟法第二百九十九條第一項前段，刑法第二十八條、第五十六
條、第三百二十一條第一項第一款、第三百三十條第一項、第四十七條、第五十一條
第五款，判決如主文。
本案經檢察官彭聖斐到庭執行職務
中      華      民      國     九  十  一   年     一     月     八     日
                                            臺灣板橋地方法院刑事第四庭
                                                法    官    談      虎
右正本證明與原本無異。
如不服本判決，應於判決送達後十日內，向乙○提出上訴狀。
                                                書 記 官    陳  君  偉
中      華      民      國     九  十  一   年     一     月     八     日
附錄法條：
刑法第三百二十一條
  犯竊盜罪而有左列情形之一者，處六月以上五年以下有期徒刑：
  一、於夜間侵入住宅或有人居住之建築物、船艦或隱匿其內而犯之者。
  二、毀越門扇、牆垣或其他安全設備而犯之者。
  三、攜帶兇器而犯之者。
  四、結夥三人以上而犯之者。
  五、乘火災、水災或其他災害之際而犯之者。
  六、在車站或埠頭而犯之者。
  前項之未遂犯罰之。
刑法第三百二十九條
  竊盜或搶奪，因防護贓物、脫免逮捕換湮滅罪證，而當場施以強暴、脅迫者，以強
  盜論。
刑法第三百三十條第一項
  犯強盜罪而有第三百二十一條第一項各款情形之一者，處五年以上十二年以下有期
  徒刑。
附表
 ┌──┬────────┬───────┬─────┬────────┐
 │編號│  行動電話廠牌  │   門    號   │  所有人  │  竊盜處所      │
 ├──┼────────┼───────┼─────┼────────┤
 │ 一 │明碁牌          │ 0000000000號 │  甲○○  │亞東醫院 638病房│
 ├──┼────────┼───────┼─────┼────────┤
 │ 二 │NOKIA 6150      │ 0000000000號 │  辛○○  │亞東醫院 722病房│
 ├──┼────────┼───────┼─────┼────────┤
 │ 三 │MOTOROLA V2288  │ 0000000000號 │  庚○○  │亞東醫院 736病房│
 ├──┼────────┼───────┼─────┼────────┤
 │ 四 │MOTOROLA GC-87C+│ 0000000000號 │  丙○○  │亞東醫院 730病房│
 └──┴────────┴───────┴─────┴────────┘
